【裁判字號】    99,易,929
【裁判日期】    991217
【裁判案由】    傷害
【裁判全文】
臺灣彰化地方法院刑事判決               99年度易字第929號
公  訴  人  臺灣彰化地方法院檢察署檢察官
被      告  許文鑫
            洪玉靖
            陳斯斯
上  一人之
選任辯護人  陳世煌律師
            黃俊昇律師
上列被告因傷害案件，經檢察官提起公訴（99年度偵字第5098號
），本院判決如下：
    主  文
許文鑫犯傷害罪，處拘役貳拾日，如易科罰金，以新臺幣壹仟元
折算壹日。
許文鑫其餘被訴部分公訴不受理。
洪玉靖、陳斯斯均公訴不受理。
    事  實
一、許文鑫與胡玉葉為夫妻，兩人具有家庭暴力防治法第3條第1
    款所稱之家庭成員關係，雙方因細故而協議離婚，乃相約於
    民國99年4月28日下午2時30分許，前往址設彰化縣大城鄉○
    ○村○○路90號之彰化縣大城戶政事務所辦理離婚登記，胡
    玉葉因無交通工具前往，乃商請友人陳斯斯騎乘機車載同前
    往，胡玉葉與陳斯斯抵達時，許文鑫及其母洪玉靖已在大城
    戶政事務所內等候，胡玉葉隨即前往櫃檯填寫離婚申請文件
    ，惟因戶政事務所承辦人員告知所取文件不符，陳斯斯乃上
    前幫胡玉葉拿申請文件，洪玉靖見狀即心生不滿，上前徒手
    拉扯陳斯斯的頭髮，陳斯斯乃還手拉扯洪玉靖的頭髮，兩人
    相互拉扯，並雙雙倒地，隨後陳斯斯壓在洪玉靖身上（洪玉
    靖、陳斯斯涉嫌傷害部分，均已撤回告訴），胡玉葉見陳斯
    斯與洪玉靖兩人相互拉扯時，大聲勸阻，許文鑫乃趁勢徒手
    毆打胡玉葉，將胡玉葉推撞牆壁（許文鑫涉嫌傷害胡玉葉部
    分，業經撤回告訴），許文鑫於轉身之際，因看見陳斯斯正
    壓住其母洪玉靖，竟基於傷害他人身體之犯意，徒手毆打陳
    斯斯，以腳踹陳斯斯的背部，並用嘴巴咬陳斯斯之身體，陳
    斯斯因遭上開毆打行為，致受有頭部外傷及臉部擦傷、左背
    擦傷、背部瘀青併淺傷、左外耳淺裂傷、右前額頭皮淺傷、
    右腹頰淺傷、右臉眼下瘀青等傷害。
二、案經陳斯斯訴由彰化縣警察局芳苑分局報請臺灣彰化地方法
    院檢察署檢察官偵辦。
    理  由
壹、有罪部分：
一、本案被告許文鑫所犯係屬刑事訴訟法第376條第1款所列最重
    本刑為三年以下有期徒刑之罪，本院爰依同法第284條之1之
    規定行獨任審判。
二、按被告以外之人（包括證人、鑑定人、告訴人、被害人及共
    同被告等）於審判外之陳述雖不符刑事訴訟法第159條之1至
    之4等四條之規定，而經當事人於審判程序同意作為證據，
    法院審酌該言詞陳述或書面陳述作成時之情況，認為適當者
    ，亦得為證據；當事人、代理人或辯護人於法院調查證據時
    ，知有刑事訴訟法第159條第1項不得為證據之情形，而未於
    言詞辯論終結前聲明異議者，視為有前項之同意，同法第15
    9條之5定有明文。立法意旨在於傳聞證據未經當事人之反對
    詰問予以核實，原則上先予排除。惟若當事人已放棄反對詰
    問權，於審判程序中表明同意該等傳聞證據可作為證據；或
    於言詞辯論終結前未聲明異議，基於尊重當事人對傳聞證據
    之處分權，及證據資料愈豐富，愈有助於真實發見之理念，
    且強化言詞辯論主義，使訴訟程序得以順暢進行，上開傳聞
    證據亦均具有證據能力。查檢察官、被告許文鑫對於本案卷
    內相關證人之證述、文書卷證資料，有何不得為證據之情形
    ，並未於本院言詞辯論終結前聲明異議，且有關本案證人之
    證述、文書卷證資料亦經本院於審理期日逐一提示、朗讀，
    並告以要旨，檢察官及被告對證據資料均表示無意見，本院
    審酌相關證人證述筆錄製成、文書卷證資料取得，並無證據
    顯示有何違背程序規定情事，依據上揭說明，均應具有證據
    能力。
三、被告許文鑫傷害陳斯斯之犯罪事實，業據被告許文鑫於偵查
    中及本院審理時坦承不諱，核與證人即告訴人陳斯斯、證人
    胡玉葉於警詢及偵查中之證述相符，並有陳斯斯提出之受傷
    情形照片7張（參99年11月2日提出本院之辯護意指狀證號一
    、二）、財團法人彰化基督教醫院二林分院診斷書2紙（參
    偵卷第17、18頁）、本院99年11月9日審理時之勘驗筆錄、
    現場監視錄影光碟1張及翻拍照片4張（參警卷第16、17 頁
    ）在卷可資佐證，被告許文鑫此部分之自白，核與事實相符
    。從而，本件被告許文鑫傷害陳斯斯部分之犯罪事證明確，
    被告許文鑫傷害陳斯斯之犯行，洵堪認定。
四、核被告許文鑫所為，係犯刑法第277條第1項之普通傷害罪。
    爰審酌被告許文鑫未能克制自我情緒，對告訴人陳斯斯施以
    暴力毆打，致告訴人陳斯斯身體受傷，其於犯後復未能積極
    與告訴人陳斯斯商談和解，未賠償告訴人陳斯斯所受之損害
    ，實非可取，然查被告許文鑫並無前科，素行良好，而本件
    實係肇因於被告因辦理離婚事宜，心情鬱悶，一時情緒失控
    所致，暨考量告訴人陳斯斯受傷情形、被告許文鑫之智識程
    度、生活狀況、犯罪動機、手段及其犯後坦承犯行之態度等
    一切情狀，量處如主文所示之刑，並諭知易科罰金之折算標
    準。
貳、公訴不受理部分：
一、公訴意旨另以：告訴人胡玉葉與被告許文鑫相約於99年4月
    28日下午2時30分許，前往址設彰化縣大城鄉○○村○○路
    90號之彰化縣大城戶政事務所，辦理離婚登記，告訴人胡玉
    葉因無交通工具前往，乃商請被告即告訴人陳斯斯騎乘機車
    載同前往，告訴人胡玉葉與被告即告訴人陳斯斯抵達時，被
    告許文鑫與被告即告訴人洪玉靖已在大城戶政事務所內等候
    ，告訴人胡玉葉隨即前往櫃檯填寫離婚申請文件，惟因戶政
    事務所承辦人員告知所取文件不符，被告即告訴人陳斯斯乃
    上前幫告訴人胡玉葉拿申請文件，被告即告訴人洪玉靖見狀
    即心生不滿，上前徒手拉扯被告即告訴人陳斯斯的頭髮，被
    告即告訴人陳斯斯乃還手拉扯洪玉靖的頭髮，兩人相互拉扯
    ，並雙雙倒地，隨後被告即告訴人陳斯斯壓在被告即告訴人
    洪玉靖身上，告訴人胡玉葉見兩人相互拉扯，乃大聲勸阻，
    被告許文鑫竟趁勢徒手毆打告訴人胡玉葉，將告訴人胡玉葉
    推撞牆壁，因渠等上開行為，分別致被告即告訴人陳斯斯受
    有頭部外傷及臉部擦傷、左背擦傷、背部瘀青併淺傷、左外
    耳淺裂傷、右前額頭皮淺傷、右腹頰淺傷、右臉眼下瘀青等
    傷害；被告即告訴人洪玉靖受有頭部外傷及臉部擦傷、頸部
    多處擦傷、右前臂發紅、左大拇指挫傷之傷害；告訴人胡玉
    葉受有疑似左背部挫傷、左髖部挫傷之傷害。因認被告許文
    鑫毆打胡玉葉之行為及被告洪玉靖、陳斯斯2人互相拉扯傷
    害之行為，均涉犯刑法第277條第1項之普通傷害罪嫌等語。
二、按告訴乃論之罪，告訴人於第一審辯論終結前得撤回其告訴
    ，又告訴經撤回者，應諭知不受理之判決，並得不經言詞辯
    論為之，刑事訴訟法第238條第1項、第303條第3款、第307
    條分別定有明文。
三、經查：公訴意旨認被告許文鑫毆打胡玉葉之行為及被告洪玉
    靖、陳斯斯2人相互拉扯傷害之行為所涉刑法第277條第1項
    之傷害罪嫌，依同法第287條前段之規定，須告訴乃論。茲
    告訴人胡玉葉已與被告許文鑫調解成立，並於99年10月21
    日具狀撤回告訴；而被告即告訴人陳斯斯、洪玉靖2人亦於
    本院99年12月10日審理時，當庭表示相互撤回告訴對彼此之
    告訴，並有本院彰化簡易庭調解筆錄1份及刑事撤回告訴狀3
    紙在卷足憑，依上揭法條規定，爰不經言詞辯論，諭知不受
    理之判決。
據上論斷，應依刑事訴訟法第299條第1項前段、第303條第3款、
第307條，刑法第277條第1項、第41條第1項前段，刑法施行法第
1條之1，判決如主文。
本案經檢察官劉欣雅到庭執行職務。
中    華    民    國    99    年    12    月    17    日
                      刑事第六庭      法  官  黃玉琪
以上正本證明與原本無異。
如不服本判決應於收受判決後10日內向本院提出上訴書狀，並應
敘述具體理由；其未敘述上訴理由者，應於上訴期間屆滿後20日
內向本院補提理由書（均須按他造當事人之人數附繕本）「切勿
逕送上級法院」。
告訴人或被害人對於判決如有不服具備理由請求檢察官上訴者，
其上訴期間之計算係以檢察官收受判決正本之日期為準。
中    華    民    國    99    年    12    月    17    日
                                      書記官  黃得翔
附錄本案論罪科刑法條全文：
中華民國刑法第277條
（普通傷害罪）
傷害人之身體或健康者，處 3 年以下有期徒刑、拘役或 1 千元
以下罰金。
犯前項之罪因而致人於死者，處無期徒刑或 7 年以上有期徒刑
；致重傷者，處 3 年以上 10 年以下有期徒刑。

司法院資訊處製作；財團法人民間司法改革基金會備份。
